【裁判字號】    97,聲,1400
【裁判日期】    971111
【裁判案由】    停止執行
【裁判全文】
臺灣臺南地方法院民事裁定              97年度聲字第1400號
聲  請  人  乙○○
        人  丙○○
相  對  人  甲○○
上列當事人間聲請停止執行事件，本院裁定如下：
    主  文
聲請人供擔保新臺幣陸拾萬陸仟參佰捌拾元後，本院九十七年度
執字第五七三二九號強制執行事件之強制執行程序，於本院九十
七年度訴字第一二０五號債務人異議之訴事件判決確定或和解、
撤回前應暫予停止。
    理  由
一、按有回復原狀之聲請或提起再審或異議之訴，或對於和解為
    繼續審判之請求，或提起宣告調解無效之訴、撤銷調解之訴
    ，或對於許可強制執行之裁定提起抗告時，法院因必要情形
    或依聲請定相當並確實之擔保，得為停止強制執行之裁定。
    強制執行法第18條第2項定有明文。依此規定，當事人提起
    異議之訴時，在該異議之訴確定前，法院如認有必要，得依
    職權為停止執行之裁定；其在當事人願供擔保，聲請停止強
    制執行時，法院亦非不得依其聲請，定相當並確實之擔保，
    為停止強制執行之裁定，至該異議之訴實體上有無理由，則
    非法院於裁定停止強制執行時應予審酌之事項，最高法院93
    年度台抗字第723號裁定為同一見解可供參考。
二、本件聲請人以其曾曾於民國84年12月31日共同簽發票號0302
    80號、內載憑票交付被告新台幣（下同）200萬元及自85年1
    月1日起至清償日止，按年息百分之6計算之利息之本票予被
    告，惟兩造曾於84年12月31日書立和解書，依和解書內容，
    被告不得執該本票聲請本票裁定及強制執行，詎被告竟於87
    年2月23日執該本票向本院聲請本票裁定，經本院於87年2月
    26日以87年度票字第1056號裁定准予強制執行，據以聲請強
    制執行，嗣經本院於94年10月28日核發南院慶94執慎字第41
    230號債權憑證，被告持該債權憑證為執行名義，聲請強制
    執行聲請人所有之財產，並由本院以97年度執字第57329號
    強制執行事件執行中，故提起債務人異議之訴，並以此為理
    由，聲請裁定停止97年度執字第57329號執行事件之強制執
    行。
三、經查：
  (一)聲請人主張相對人執本院於民國94年10月28日所核發南院慶
    94執慎字第41230號債權憑證為執行名義，聲請強制執行聲
    請人所有之財產，並由本院以97年度執字第57329號強制執
    行事件執行中，嗣聲請人已對相對人提起債務人異議之訴等
    情，經本院依職權調取上開執行卷及本院97年度訴字第1205
    號卷宗查閱屬實，是認聲請人聲請停止執行，核與上開法律
    規定相符。
  (二)又按強制執行法第18條第2項所謂「相當並確實之擔保」，
    係備供債權人因停止執行所受損害之賠償，其數額應依標的
    物停止執行後，債權人未能即時受償或利用該標的物所受之
    損害額，或其因另供擔保強制執行所受損害額定之，非以標
    的物之價值或其債權額為據，最高法院92年度台抗字第480
    號裁定足供對照。
  (三)茲審酌相對人請求強制執行之債權金額為新臺幣（下同）
    1,580,780元及自85年1月1日起至清償日止，按週年利率百
    分之6計算之利息，此有相對人民事聲請強制執行狀附於上
    開執行卷宗可稽，故如停止執行，相對人將遭受遲延受償期
    間之利息損害，而此項損失之利率，應依相對人請求之週年
    利率百分之5計算，始為合理妥適，亦堪肯認。再參以聲請
    人所提出之債務人異議之訴，其訴訟標的金額核定為1,580,
    780元，是該訴訟為已逾1,500,000元而得上訴三審之事件，
    依據司法院頒佈之各級法院辦案期限實施要點規定，第一、
    二、三審通常程序審判事件之辦案期限分別為1年4個月、2
    年及1年，合計4年4個月，故相對人在此期間因遲延受償所
    受之利息損害即為469,835元【計算式：(1)原告請求之本金
    及利息計算至本件裁定之日止之總額為：2,800,572元，即
    1,580,780＋1,580,780×6%×（12＋316/366）＝2,800,832
    元；(2)2,800,832×5%×【4＋4/12(以0.33計算)】＝606,38
    0，元以下四捨五入）。爰依首揭規定及說明，核定聲請人
    應供擔保之金額即為相對人因停止強制執行可能遭受之上開
    損害金額。
四、爰依強制執行法第18條第2項，裁定如主文。
中    華    民    國    97    年    11    月    11    日
                  民事第二庭    法  官  翁金緞
以上正本係照原本作成
如對本裁定抗告，應於收受裁定正本送達後10日內向本院提出抗
告狀，並繳納抗告裁判費新台幣1,000元整。
中    華    民    國    97    年    11    月    11    日
                                書記官  彭建山


司法院資訊處製作；財團法人民間司法改革基金會備份。
